# 求助！！！请教陈老师关于在建工程拆除重建如何账务处理的问题

提问人：牵手 XT 时间：2019-06-03 18:34:28
某公司建设一座光伏电站， 2015 年前发生了光伏基础工程费用 380 万，2016 年因新股东不满意原工程质量及设计方案，重新委托一家承包单位进行项目项目建设，合同约定由新承包单位对原基础工程进行拆除，按照新的工程设计进行重新建设，即合同金额包括拆除费用和新建费用。
请问陈老师，此种情况下， 2015 年前发生的 380 万元光伏基础工程费用在2016 年拆除时是计入损益呢还是计入工程成本再转固计提折旧呢？

回答人：chenyiwei
2015 年前发生的 380 万元光伏基础工程费用在 2016 年拆除时是计入损益，不属于为使重新设计和建造的新工程达到预定可使用状态的必要支出。
参考：《瑞华研究 2010 ～ 2016 汇编》之 “问题 1-1-3（拆除旧房并建造新房时，旧房原账面价值的处理）”。